---
Date: 2015-09-17
---


#FFHL-Orga 17.09.15

* Beginn: 19:00
* Ende: 21:15
* Anwesend: 10

**Treffen #9**

**Themen**

   * Bericht Twitteraccount (Linus?)
   * Bericht FFNordCon (Nils?)
   * Knoten Status:
       * alte Knoten
       * Knoten fluse062 (wiener cafe) ist länger offlline. Mal nachschauen?
       * Knoten aus Menzendorf aufnehmen (MVP)?
   * Status Gateways
       * Hosting in der Toppoint (Hardware benötigt)
       * VM in Hamburg (in etwa 3 Wochen)
       * Gateway-Spenden an Freifunk Rheinland e.V.
   * Bericht AG Refugees
       * refugees@
       * Freifunk Wiki
   * Flyer von Volker abholen
   * Matthaikirche (Fluse?)
   * Ausbau ZOB (Fluse):
       * Hilfe für Knoteninstallation beim Baltic Hotel gesucht
       * sowie Dach Hotel Hanseatic
   * Status Freifunk an der Untertrave (Fluse)

**Protokoll**

   * Bericht Twitteraccount (Linus)
       * Haben wieder Zugriff
       * viele Autoren
   * Bericht FFNordCon (Nils)
       * FF Technik-Treffen im Norden
       * Flyerbau
       * Layer 3 Roamingtests
   * Knoten Status:
       * alte Knoten
       * Knoten fluse062 (wiener cafe) ist länger offlline. Mal nachschauen?
       * Knoten aus Menzendorf aufnehmen (MVP)?
           * Für x-Monate erstmal aufnehmen, Gründung einer eigenen Community nahe legen, Hilfe anbieten
   * Status Gateways
       * Gateway Mühlentor abgemeldet
       * Hosting in der Toppoint (Hardware benötigt)
           * n<5 HE Server gesucht
       * VM in Hamburg (in etwa 3 Wochen)
       * Gateway-Spenden an Freifunk Rheinland e.V.
         * Unsere Gatewayspenden werden zu 50% umgelegt, da das unser "VPN-Exit" und IP-Subnetz- und AS-Sponsor ist
       * Überarbeitung unserer Betterplace-Seite -> Lukas+Frank
   * GMSH
       * [Satzung für einen Verein](https://github.com/ffnord/satzung-ffnord-verein) als Vertragspartner im Bau, Feedback und Mithelfer gesucht
       * Antrag über die Kieler Freifunker eingereicht, warten auf Rückmeldung von GMSH
       * #ffsh + #ffnord, IRC (HackInt) svth
   * GMHL
       * In Arbeit bei Fluse
   * Bericht AG Refugees
       * refugees@luebeck.freifunk.net
           * Für Kontaktaufnahme von außen und Internas
       * Orga: [wiki.freifunk.net](http://wiki.freifunk.net/Freifunk_Lübeck:Freifunk_für_Flüchtlinge_Lübeck) (ToDo: ToDos hier noch hinzufügen)
   * Werbematerial
       * Neue Broschüren von der MABB sind da!
       * Flyer+Sticker von Volker abholen (Martin kümmert sich)
   * Matthäikirche
       * Mitstreiter gesucht, bei Fluse melden
   * Ausbau ZOB:
       * Hilfe für Knoteninstallation beim Baltic Hotel gesucht
       * sowie Dach Hotel Hanseatic
       * Hotel Stadt: Zwei Unifies mit alter Firmware, müssen aktualisiert werden
       * Eichi schaut allen dreien vorbei
   * Status Freifunk an der Untertrave
       * Mediadocks: Christian hatte erste Gespräche
       * Neue Knoten Bootsshop, weitere in Arbeit (Fluse)
