---
Date: 2021-02-18
---


# 2021-02-18 Freifunk Lübeck - Orgatreffen

## Organisatorisches
- Zeitrahmen 19:00 - 21:30
- Nächstes Treffen (18.03.21)

## Agenda

### Community

* ffnord community treffen
* [Antrag](https://docs.chaotikum.org/s/ZonhzAIsh#) an Chaotikum MV Freifunk Lübeck zu fördern
  * würde ich gerne auch direkt fertig machen ~paul
  * https://docs.chaotikum.org/s/ZonhzAIsh
  * **Antrag ist draußen**
* Jahresbericht FFHL
  Paul hat Fabi Dinge geschickt, die in Chaotikum Jahresbericht kommen
* Philipp hat mit Travekom gequatscht
* Zweckgebundene Spenden eventeull wieder möglich
* EMail Lerndorf Mona Groß Schenkenberg

### Firmware

* v14 Stable release ist passiert
  * Warum tut der Autoupdater komische dinge?
* Chaotikum hat einen neuen Server den wir vielleicht auch zum Firmware bauen benutzen können

### Infrastruktur

* Richtfunk auf Walli
* alte gateways erneuern
  * holstentor
    * status rheinland tunnel?
  * muehlentor
    * batman interface + fastd service file verbessern
* Chaotikum zum ISP machen
  * wie geht das?
  * was kostet sowas? (einmalig, monatlich, jährlich)
* VM bei IXP's mieten
  * wäre das was für uns?
  * kann man das bei ffnord einbringen?
  * https://vserver.site/de/bgp_vm.html
* email-to-issue bot

### Services

* [freifunkdyndns](https://git.luebeck.freifunk.net/FreifunkLuebeck/ffddns)
* [sniproxy](https://github.com/dlundquist/sniproxy), damit können wir ipv6-only services aus dem Freifunk auf public-ipv4 addressen proxyn


## und sonst so?

* [#89 Freifunkradio qaul.net](https://radio.freifunk.net/2021/02/11/neues-von-qaul-net/)
* [GSOC Projekte](https://projects.freifunk.net/#/projects)

# Agenda wieder ins wiki
